---
title: "INFORME DE SEGUIMIENTO DE PACIENTES CON PRECAUCIONES DE AISLAMIENTO"
output:
  pdf_document: default
date: '`r format(Sys.time(), "%d-%m-%Y %H:%M")`'
df_print: paged
geometry: left=3cm,right=3cm,top=1.5cm,bottom=5cm
header-includes: \usepackage{graphicx} \usepackage{lscape} \usepackage[export]{adjustbox}
  \newcommand{\blandscape}{\begin{landscape}} \newcommand{\elandscape}{\end{landscape}}
  \usepackage{fancyhdr} \pagestyle{fancyplain} \usepackage{caption} \setlength\headheight{2cm}
  \fancyhead[L]{ \includegraphics[width=3cm,valign=c]{../img/logo_hospital.jpg}} \fancyhead[R]{
  \begin{tabular}{l} Servicio de \\ Medicina Preventiva \\ y Salud Pública \end{tabular}
  } \fancyfoot[LE,RO]{} \setlength{\headheight}{75pt}
---

```{r setup, include=FALSE, warning=FALSE}
# OBTENER RUTAS DESDE ARCHIVO DE CONFIGURACION
pacman::p_load(readxl,rmarkdown,tidyverse,lubridate,knitr,RODBC,kableExtra)
# CONFIGURAR RUTAS
ruta_mdb <- gsub('"','',Sys.getenv("RUTA_MDB"))
ruta_programa <- gsub('"','',Sys.getenv("RUTA_PROGRAMA"))
# CONFIGURAR OPCIONES PREDETERMINADAS DE CHUNKS
knitr::opts_chunk$set(
	echo = TRUE,
	message = FALSE,
	warning = FALSE
)
 # NO MENSAJES
# SET WORKING DIRECTORY
knitr::opts_knit$set(root.dir=ruta_programa)
```

```{r load, include=FALSE}
source("base/dataWrangling.R")
source("base/tablesByFloor.R")
source("base/indicators.R")
```

# Introducción

La transmisión de microorganismos dentro de un entorno sanitario requiere tres elementos: la fuente o reservorio, un huésped susceptible y un modo de transmisión. El aislamiento es una de las herramientas utilizadas para interrumpir o al menos limitar, la transmisión intrahospitalaria de microorganismos y enfermedades epidemiológicamente relevantes.

A continuación, se exponen los pacientes ingresados con precauciones de transmisión ampliadas en el momento de remisión de este informe. Se agregan dos indicadores por unidad de hospitalización y una tabla resumen agregada al final del documento.

\clearpage

\captionsetup[table]{labelformat=empty}

# Unidades de Áreas Críticas

```{r echo=FALSE, fig.align='center', results='asis', supress=TRUE}
plantas_print(listado_plantas = plantas_criticos)
```

\clearpage

# Unidades de Hospitalización

```{r echo=FALSE, results='asis', fig.align='center'}
plantas_print(listado_plantas = plantas_hosp)
```

\clearpage

\blandscape

# Indicadores globales de presión de aislamientos

```{r echo=FALSE, fig.align='center', message=FALSE, warning=FALSE, results='asis'}
# Ns de camas
indicadores_tabla %>% print()
```

PA: presión de aislamientos. TA: tasa de aislamientos. EPC: enterobacterias productoras de carbapenemasa.

\clearpage

\elandscape

# Evolución de indicadores

```{r echo=FALSE, fig.align='center', message=FALSE, warning=FALSE, results='asis',fig.height=2}
source("base/trends.R")
cat("## Nº de aislamientos totales y COVID-19")
plt_aisl_totales
cat("## Presión de aislamientos global y por área hospitalaria")
plt_pa_global
cat("## Presión de aislamientos nosocomiales")
plt_pa_nosocomial
```

## Presión de aislamientos por microorganismo

```{r echo=FALSE, fig.align='center', message=FALSE, warning=FALSE, results='asis',fig.height=8}
plt_mmr
```
